臺灣高等法院刑事判決　　　　　　　 100年度上訴字第2329號
上　訴　人
即　被　告　王孝忠
上列上訴人因違反毒品危害防制條例案件，不服臺灣板橋地方法
院100 年度訴字第1347號，中華民國100 年6 月30日第一審判決
（起訴案號：臺灣板橋地方法院檢察署100 年度毒偵字第2738號
），提起上訴，本院判決如下：
    主  文
上訴駁回。
    理  由
一、依刑事訴訟法第350條、第361條、第362條、第367條規定，
    不服地方法院之第一審判決而上訴者，須提出上訴書狀，並
    應敘述具體理由，為上訴必備之程式；其所提出之書狀未敘
    述上訴理由，或僅曾以言詞陳述上訴理由者，均應於上訴期
    間屆滿後20日內補提理由書於第一審法院。第一審法院經形
    式審查，認逾期未補提上訴理由者，應定期間先命補正；逾
    期未補正者，為上訴不合法律上之程式，應以裁定駁回。倘
    已提出上訴理由，但所提非屬具體理由者，則由第二審法院
    以上訴不合法律上之程式，判決駁回。而所謂具體理由，必
    係依據卷內既有訴訟資料或提出新事證，指摘或表明第一審
    判決有何採證認事、用法或量刑等足以影響判決本旨之不當
    或違法，而構成應予撤銷之具體事由，始克當之（例如：依
    憑證據法則具體指出所採證據何以不具證據能力，或依憑卷
    證資料，明確指出所為證據證明力之判斷如何違背經驗、論
    理法則）；倘僅泛言原判決認定事實錯誤、違背法令、量刑
    失之過重或輕縱，而未依上揭意旨指出具體事由，或形式上
    雖已指出具體事由，然該事由縱使屬實，亦不足以認為原判
    決有何不當或違法者（例如：對不具有調查必要性之證據，
    法院未依聲請調查亦未說明理由，或援用證據不當，但除去
    該證據仍應為同一事實之認定），皆難謂係具體理由，俾與
    第二審上訴制度旨在請求第二審法院撤銷、變更第一審不當
    或違法之判決，以實現個案救濟之立法目的相契合，並節制
    濫行上訴，最高法院97年度台上字第892號判決意旨參照。
二、原審判決略以：被告王孝忠曾於民國88、90年間因施用毒品
    案件，先後經檢察官聲請法院裁定送觀察、勒戒後，均認無
    繼續施用毒品傾向，各於88年9月9日、90年12月27日執行完
    畢釋放，並分別經臺灣臺北地方法院檢察署檢察官以88年度
    毒偵字第308 號、臺灣士林地方法院檢察署檢察官以90年度
    毒偵緝字第207 號處分不起訴確定。復於91年7 月起至92年
    1 月16日止間再犯施用毒品案件，經檢察官聲請法院裁定送
    強制戒治後，於92年6 月24日停止戒治（接續執行另案徒刑
    ），至93年1 月16日執行完畢，刑事部分並經檢察官起訴，
    由臺灣臺北地方法院以92年度訴字第455 號判決分別判處有
    期徒刑7月、5月，應執行有期徒刑11月確定（其後與另贓物
    案件徒刑5月，均經減刑後更定應執行刑7月，復與另竊盜案
    徒刑2年6月、偽造文書案徒刑4月、持有毒品案徒刑4月、槍
    砲案徒刑3月、贓物案徒刑4月等更定執行刑為3年6月，合併
    接續執行，於96年1 月29日假釋出監，96年3 月16日縮刑期
    滿執行完畢）。又因於97年6 月12日再犯施用毒品案件，經
    臺灣基隆地方法院以98年度訴緝字第28號判決，判處有期徒
    刑8 月確定。再於98年間因施用毒品、偽造文書等案件，分
    別經原審法院以98年度訴字第3275號、98年度簡字第7822號
    、臺灣基隆地方法院以98年度訴緝字第28號等判決，分別判
    處有期徒刑8月、4月、8月確定，復經更定其應執行刑為1年
    6 月，於100年1月17日縮刑期滿執行完畢（於本件構成累犯
    ）。詎被告王孝忠猶不知戒絕，復基於施用第2級毒品及第1
    級毒品之各別犯意，於(一)100 年4 月7 日晚上11時許，在
    新北市○○區○○路10之1 號9 樓之3 其住處，以吸食器燒
    烤吸食方式，施用第2級毒品甲基安非他命1次；(二)100年4
    月8日凌晨2時許，在上址住處，以將毒品海洛因摻入香菸吸
    食方式，施用第1級毒品海洛因1次。嗣同年月8日凌晨4時30
    分許（起訴書誤載為同日「凌晨3 時許」），在上址住處為
    警查獲，查扣得其所有供犯施用毒品使用之毒品甲基安非他
    命3包（驗後合計淨重6.311公克，驗餘淨重6.3108公克）、
    安非他命吸食器1組、毒品海洛因3包（驗後合計淨重4.72公
    克，驗餘淨重4.67 公克）、海洛因殘渣袋8只（內含毒品海
    洛因殘渣，量微無法秤重）、摻有毒品海洛因之香菸2 支（
    其內摻入之毒品海洛因，量微無法秤重，此扣案物起訴書漏
    載）等物，並經警採尿送驗後，分別驗有鴉片類嗎啡及甲基
    安非他命等藥物陽性反應，因而查悉上情。案經新北市政府
    警察局移送臺灣板橋地方法院檢察署檢察官偵查起訴等事實
    。業據被告於偵查及原審審理時坦承不諱，其經警採集尿液
    送請臺灣檢驗科技股份有限公司檢驗結果，亦呈鴉片類嗎啡
    及甲基安非他命等藥物陽性反應，有該公司驗尿報告在卷為
    憑，扣案毒品甲基安非他命3包（驗後合計淨重6.311公克，
    驗餘淨重6.3108公克）、毒品海洛因3包（驗後合計淨重4.7
    2 公克，驗餘淨重4.67公克），分別含有甲基安非他命及海
    洛因成分，亦有交通部民用航空局航空醫務中心毒品鑑定書
    、法務部調查局濫用藥物實驗室毒品鑑定書附卷可參。此外
    ，復有安非他命吸食器1組、海洛因殘渣袋8只（內含毒品海
    洛因殘渣，量微無法秤重）、摻有毒品海洛因之香菸2 支（
    其內摻入之毒品海洛因，量微無法秤重）等物可資佐證，足
    認被告自白與事實相符。是核本件被告上開所為，係犯毒品
    危害防制條例第10條第1 項之施用第1 級毒品、同條第2 項
    之施用第2 級毒品等罪。其各次施用毒品前之持有毒品行為
    ，應為其後施用行為所吸收，均不另論罪。其施用毒品海洛
    因、甲基安非他命之行為，係施用不同毒品之各別行為，應
    予分論併罰。被告有上開所載之科刑及執行，有本院被告前
    案紀錄表在卷可稽，被告前受有期徒刑執行完畢後，於5 年
    以內故意再犯本件有期徒刑以上之本件各罪，均為累犯，應
    依刑法第47條第1 項規定，各加重其刑。原審酌被告之素行
    、各罪再犯施用毒品情節、所生危害及犯罪後坦承之態度等
    一切情狀，分別量處有期徒刑6 月、10月，合併定其應執行
    刑為有期徒刑1年2月，暨扣案之毒品甲基安非他命驗餘淨重
    6.3108公克、毒品海洛因驗餘淨重4.67公克、上開8 只殘渣
    袋內之毒品海洛因殘渣（量微無法秤重）、2 支香菸內摻入
    之毒品海洛因（量微無法秤重），均係查獲之毒品，依法不
    問屬於犯人與否，均應按其所犯併予宣告沒收銷燬。盛裝上
    開毒品甲基安非他命之包裝袋3只、安非他命吸食器1組、盛
    裝上開毒品海洛因之包裝袋3只、上開毒品海洛因殘渣袋8只
    、香菸2 支等物，則係被告所有供施用毒品犯罪所用之物，
    另依刑法第38條第1項第2款規定，併予宣告沒收。本院認原
    審已詳敘其所憑證據、認定理由及量刑依據。自形式上觀察
    ，原判決無認定事實錯誤、量刑瑕疵或違背法令之情形，核
    其認事用法，並無違誤，量刑堪稱妥適。
三、本件上訴人即被告不服原判決提起上訴，其100 年7 月26日
    上訴理由略以：被告於100 年4 月8 日係經警同時查獲本件
    毒品案件及槍砲案件，原應一起併案審判及量刑，但現卻毒
    品案件單獨審判，量刑方面即對被告不利。又雖毒品有分級
    ，但吸入人體後何來級別之分，應屬同一行為，則同一行為
    以高度行為判處即可，但原判決卻分論併罰，其量刑亦屬過
    重，為此請求從輕量刑云云。
四、經查：
(一)上開事實，業據被告於偵查及原審審理時坦承不諱，其經警
    採集尿液送請臺灣檢驗科技股份有限公司檢驗結果，亦呈鴉
    片類嗎啡及甲基安非他命等藥物陽性反應，有該公司驗尿報
    告在卷為憑，扣案毒品甲基安非他命3 包（驗後合計淨重6.
    311 公克，驗餘淨重6.3108公克）、毒品海洛因3 包（驗後
    合計淨重4.72公克，驗餘淨重4.67公克），分別含有甲基安
    非他命及海洛因成分，有交通部民用航空局航空醫務中心毒
    品鑑定書、法務部調查局濫用藥物實驗室毒品鑑定書附卷可
    參。此外，復有安非他命吸食器1組、海洛因殘渣袋8只（內
    含毒品海洛因殘渣，量微無法秤重）、摻有毒品海洛因之香
    菸2 支（其內摻入之毒品海洛因，量微無法秤重）等物可資
    佐證，有如前述，是被告犯行堪以認定。
(二)按量刑輕重，係屬事實審法院得依職權自由裁量之事項，倘
    已斟酌刑法第57條各款所列情狀而未逾越法定刑度，不得遽
    指為違法，最高法院72年度臺上字第6696號著有判例。查被
    告所犯毒品危害防制條例第10條第1 項、第2 項之施用第1
    級毒品及第2 級毒品罪，其法定刑分別為6 月以上5 年以下
    有期徒刑及3 年以下有期徒刑。又被告有上開所載犯罪科刑
    及執行情形，其於徒刑執行完畢後5 年內故意再犯本件有期
    徒刑以上之各本罪，均為累犯，均應依刑法第47條第1 項之
    規定加重其刑。原審乃審酌被告之素行、各罪再犯施用毒品
    情節、所生危害及犯罪後坦承之態度等一切情狀，分別量處
    有期徒刑6 月、10月，合併定其應執行刑為有期徒刑1 年2
    月。核其量刑要屬適法，無違比例原則。被告雖以前詞置辯
    ，認原判決量刑過重云云，惟施用毒品案件與違反槍砲彈藥
    刀械管制條例案件，本屬不同事實之案件，法院予以個別分
    案判決，並無違法。又被告所犯施用第1級毒品及第2級毒品
    犯行，其施用之時間、態樣均不同，依法即應分別論處，難
    認屬一行為，原判決就被告上開犯行，予以分論併罰，亦屬
    適法，是被告上開所辯，要無足採。
五、綜上所述，本件被告上訴意旨認原判決量刑過重，並未指摘
    原審判決有何不當或違法之情形實際存在，亦無足以影響原
    審判決本旨，而構成應予撤銷之具體事由，核其內容非屬具
    體之上訴理由甚明。是被告上訴理由未能依卷內既有訴訟資
    料或提出新事證，指摘或表明第一審判決有何採證認事、用
    法等足以影響判決本旨之不當或違法，而構成應予撤銷之事
    由，自非屬得上訴第二審之具體理由。再者，本院自形式上
    以觀，認原審判決認事用法並無違法或不當，既如前述。揆
    諸首揭說明，被告提起第二審上訴不合法律上程式，爰不經
    言詞辯論以判決駁回之。
據上論斷，應依刑事訴訟法第367條前段、第372條，判決如主文
中    華    民    國    100    年    8    月    31    日
            刑事第十五庭  審判長法  官  沈宜生
                                法  官  林明俊
                                法  官  吳炳桂
以上正本證明與原本無異。
施用第1級毒品部分如不服本判決，應於收受送達後10日內向本
院提出上訴書狀，其未敘述上訴之理由者並得於提起上訴後10日
內向本院補提理由書（均須按他造當事人之人數附繕本）「切勿
逕送上級法院」。
施用第2級毒品部分不得上訴。
                                書記官  劉育君
中    華    民    國   100    年    9     月    5     日